【裁判字號】    92,上易,955
【裁判日期】    920724
【裁判案由】    賭博
【裁判全文】
臺灣高等法院高雄分院刑事判決          九十二年度上易字第九五五號
    上訴人
    即被告  甲○○○
            乙○○
    選任辯護人  林樹根律師
                邱麗妃律師
                莊雯琇律師
右上訴人等因賭博案件，不服臺灣高雄地方法院九十二年度易字第一０四五號中華民
國九十二年五月二十一日第一審判決（起訴案號：臺灣高雄地方法院檢察署九十二年
度偵字第四四四０號），提起上訴，本院判決如左：
      主      文
上訴駁回。
      事      實
一、甲○○○於民國八十九年間犯因有賭博案件，經原審判處有期徒刑三月確定，甫
    於八十九年十二月十五日易科罰金執行完畢，仍不知悔改。緣乙○○係位於高雄
    市○○區○○街三十五號公眾得出入之場所「美美遊藝場」店之負責人，自九十
    一年十二月間某日起，乙○○以每月新台幣（下同）一萬八千元之代價，僱用甲
    ○○○擔任該「美美遊藝場」之店員，二人竟基於常業賭博之犯意聯絡，由乙○
    ○在該「美美遊藝場」店內擺設如附表所示之賭博性電子遊戲機共計三十五台，
    供不特定客人賭博財物，甲○○○則負責擔任兌換零錢予不特定人賭博及洗分兌
    換現金之工作，二人並以之為常業及恃此為生。其賭博方式係由參與賭博之顧客
    在店內兌換零錢後，自行投幣打玩前開賭博性電子遊戲機，若贏得分數，可將所
    累積之積分，向店員甲○○○依二十比一之比例洗分兌換現金。嗣於九十二年二
    月二十二日十五時許，適有已判刑確定之賭客蕭蘭英在上揭公眾得出入之場所打
    玩賭博性電子遊戲機「金鐘水果盤」後，贏得積分四萬分（該機台之積分可依二
    十比一比例換得二千元），向店員甲○○○換取二千元時，為警當場查獲，並扣
    得上開賭博性電子遊戲機ＩＣ電子板共三十五塊、賭資一萬元（其中八千五百元
    為自電子遊戲機具內扣得之十元硬幣，另一千五百元為蕭蘭英前開向甲○○○兌
    換所得之賭金二千元，因其中五百元已兌換現金硬幣投入「金鐘水果盤」打玩，
    故剩餘兌換所得之賭金一千五百元）。
二、案經高雄市政府警察局鹽埕分局報告臺灣高雄地方法院檢察署檢察官偵查起訴。
      理      由
一、右開事實，業據上訴人即被告乙○○、尤紀滿分別於警訊、偵查及原審供承不諱
    ，核與同案被告蕭蘭英於警訊、偵查中及原審供述之情節相符，且有高雄市政府
    警察局鹽埕分局營業場所檢查紀錄表、美美遊藝場現場圖、扣案如附表所示之賭
    博性電子遊戲機共計三十五台、賭資一萬元（其中八千五百元為自電子遊戲機具
    內扣得之十元硬幣，另一千五百元為蕭蘭英兌換所得之賭金），及現場照片十二
    幀可資佐證，足認被告乙○○等三人之自白核與事實相符，自得採為認定被告等
    犯罪之店員只能換禮品，不能換金云云。被告甲○○○於本院亦辯稱：蕭蘭英說
    她要坐車，拿贈品不方便，請求我換現金給她云云，顯係事後卸責之詞，均無可
    採。被告之選任辯護人於本院辯稱：扣案之如附表編號五之礸石列車四台及編號
    八之魔術帽一台，因故障而無法使用，不應被視為本案之賭具，而予以沒收云云
    ，並請求勘驗上開機台之ＩＣ板，以查明是否屬於故障之機台。經本院當庭問之
    被告甲○○○則供承：上開機台是被警查獲前一、兩天故障的等語。查本件被告
    等之犯罪時間長達二月有餘，已如前述，顯然上開故障之機台，在未故障之前，
    亦係被告等長期作為本件常業賭博之賭具甚明，縱然於被警查獲前一、兩天始故
    障，亦屬當場賭博之器具，應予沒收。選任辯護人上開辯解，尚無足取，其聲請
    勘驗故障機台之ＩＣ板，核無必要，併此敘明。本件事證明確，被告等之犯行，
    均堪認定。
二、按刑法上所謂常業犯，係指反覆以同種類行為為目的之社會活動之職業性犯罪而
    言，至於犯罪所得之多寡，是否恃此犯罪為唯一之謀生職業，則非所問，縱令兼
    有其他職業，仍無礙於該常業犯罪之成立（參照最高法院八十五年度台上字第五
    一○號判例）。本案被告乙○○於前開「美美遊藝場」店內擺設賭博性電子遊戲
    機共三十五台供不特定人投幣打玩對賭，並僱用被告甲○○○為店員，負責兌換
    零錢及洗分兌換現金之工作，顯係藉此經常反覆與人賭博從中獲利、恃以維生，
    並以之為常業。故核被告乙○○、甲○○○之所為，均係犯刑法第二百六十七條
    之以賭博為常業罪。被告乙○○、甲○○○二人就上開常業賭博犯行，有犯意之
    聯絡及行為之分擔，均為共同正犯。另被告甲○○○於八十九年間因賭博案件，
    經原審判處有期徒刑三月確定，甫於八十九年十二月十五日易科罰金執行完畢，
    有臺灣高等法院被告全國前案紀錄表一紙附卷可稽，其於前受有期徒刑之執行完
    畢後，五年以內再犯有期徒刑以上之本罪，為累犯，應依刑法第四十七條之規定
    ，加重其刑。
三、原審因而適用刑法第二十八條、第二百六十七條、第四十一條第一項、第四十七
    條、第二百六十六條第二項、罰金罰鍰提高標準條例第一條前段、第二條之規定
    ，並審酌被告乙○○為貪圖不法利益，竟假藉合法之電動遊戲場為名，擺設賭博
    性電子遊戲機與不特定客人對賭，其行為足以助長賭博投機歪風，危害社會善良
    風俗，且擺設之賭博性電子遊戲機具高達三十五台，並達相當期間，然犯後已坦
    承犯行、態度頗佳，並表示現已不再營業；另被告甲○○○曾於八十九年間因賭
    博案件，經法院判刑、執行完畢後，猶不知悔改再犯賭博罪，自不宜輕赦，然因
    係受僱者，犯罪情節較輕等一切情狀，就被告乙○○量處有期徒刑六月，就被告
    尤紀滿量處有期徒刑四月，並諭知如易科罰金，均以三百元折算一日。並認扣案
    如附表所示之電子遊戲機共計三十五台，另扣案自上開電子遊戲機內取出之賭博
    八千五百元，為在當場賭博之器具與在賭檯處之財物，不問屬於犯人與否，爰併
    依刑法第二百六十六條第二項之規定，均宣告沒收。經核原審此部分判決認事用
    法並無違誤，量刑亦屬適度，被告等上訴意旨，仍執前詞，否認犯罪，指摘原審
    此部分不當，顯無理由，均應駁回。
據上論斷，應依刑事訴訟法第三百六十八條，判決如主文。
本案經檢察官郭振昌到庭執行職務。
中    華    民    國        九十二      年      七      月    二十四    日
                              臺灣高等法院高雄分院刑事第三庭
                                  審判長法官  周賢銳
                                        法官  黃建榮
                                        法官  謝宏宗
右正本證明與原本無異。
不得上訴。
                                      書記官  賴梅琴
中    華    民    國        九十二      年      七      月    二十五    日
附錄：本判決論罪科刑法條：
刑法第二百六十七條
以賭博為常業者，處二年以下有期徒刑，得併科一千元以下罰金。
附表：扣案應予沒收之物品清單：
┌──┬─────────────┬────┬──────┐
│編號│  名              稱      │ 數  量 │ 所  有  人 │
├──┼─────────────┼────┼──────┤
│ 一 │皇冠金鐘水果盤（含ＩＣ板）│九臺    │乙○○      │
├──┼─────────────┼────┼──────┤
│ 二 │喜從天降麻將（含ＩＣ板）  │八臺    │同右        │
├──┼─────────────┼────┼──────┤
│ 三 │滿貫福星麻將（含ＩＣ板）  │二臺    │同右        │
├──┼─────────────┼────┼──────┤
│ 四 │王冠迷（含ＩＣ板）        │二臺    │同右        │
├──┼─────────────┼────┼──────┤
│ 五 │鑽石列車（含ＩＣ板）      │四臺    │同右        │
├──┼─────────────┼────┼──────┤
│ 六 │春秋三代小瑪莉（含ＩＣ板）│四臺    │同右        │
├──┼─────────────┼────┼──────┤
│ 七 │水果精靈彈珠 （含ＩＣ板） │五臺    │同右        │
├──┼─────────────┼────┼──────┤
│ 八 │魔術帽（含ＩＣ板）        │一臺    │同右        │
├──┼─────────────┼────┼──────┤
│ 九 │賭資（新臺幣）元          │一萬    │八千五百元為│
│    │                          │        │乙○○所有，│
│    │                          │        │另一千五百元│
│    │                          │        │為蕭蘭英所有│
└──┴─────────────┴────┴──────┘
                                                                      Ｈ


司法院資訊處製作；財團法人民間司法改革基金會備份。
